Config:
  hfst:
    Gen: ../../../src/generator-gt-norm.hfst
    Morph: ../../../src/analyser-gt-norm.hfst
  xerox:
    Gen: ../../../src/generator-gt-norm.xfst
    Morph: ../../../src/analyser-gt-norm.xfst
    App: lookup

Tests:



# todo:
# Proofread the gold standard (below)
# Then: run analyser, then correct.


  Noun - kuuĺ: # Noun (38) kuuĺ 'eng /est /fin' - full paradigm
     kuuĺ+N+Sg+Nom: kuuĺ
     kuuĺ+N+Sg+Gen: kooli
     kuuĺ+N+Sg+Par: kuuli
     kuuĺ+N+Sg+Ill: kuuli
     kuuĺ+N+Pl+Gen: kuulõ
     kuuĺ+N+Pl+Par: kuulõ
     kuuĺ+N+Pl+Ill: [kuulõhe, kuulõhe]
     kuuĺ+N+Pl+All: koolõlõ

